臺灣高雄地方法院刑事判決　　　　　　　 94年度訴更字第4號
公　訴　人　臺灣高雄地方法院檢察署檢察官
被　　　告　乙○○
右列被告因毒品危害防制條例案件，經檢察官提起公訴（93
年度速偵字第148號）及移送併案審理（93年度毒偵字第3914號、
第5001號），前經本院於93年9月29日以93年度訴字第1128號判
決確定，檢察總長提起非常上訴，經最高法院將原判決關於施用
第一級毒品違背法令部分撤銷，由本院依判決前之程序更為審判
（94年度台非字第76號），被告於本院準備程序進行中，就被訴
及併案之事實為有罪之陳述，經本院告知簡式審判程序意旨，並
聽取公訴人及被告之意見後，本院合議庭裁定由受命法官獨任依
簡式審判程序審理，判決如左：
    主  文
乙○○連續施用第一級毒品，處有期徒刑捌月，扣案之第一級毒
品海洛因捌包（驗後合計淨重陸點伍柒公克、包裝重陸點陸壹公
克）、殘留海洛因之塑膠鏟子支及殘渣袋壹只均沒收銷燬之。
另扣案之玻璃吸管貳支沒收。
    事  實
一、乙○○前於民國93年間因施用毒品案件，經本院於93年1月
    12日以93年度毒聲字第78號裁定送勒戒處所觀察、勒戒後，
    認無繼續施用毒品之傾向，由台灣高雄地方法院檢察署檢察
    官於93年1月30日以93年毒偵字第254號為不起訴處分確定。
    詎仍不知悔改，明知海洛因業經公告列為毒品危害防制條例
    第2條第二項第1款之第一級毒品，不得非法持有、施用，竟
    基於施用第一級毒品海洛因之概括犯意，自93年3月31日起
    至93年8月26日止，以平均1日施用2至3次之頻率，在高雄縣
    鳳山市鎮○街39號住處房間，將第一級毒品海洛因摻入香菸
    燒烤施用之方式，施用第一級毒品海洛因多次，嗣為警分別
    於93年4月2日下午6時10分許、同年7月16日下午5時20分許
    及同年8月29日下午11時10分許，分別在高雄縣鳳山市鎮○
    街39號、高雄縣鳳山市○○街附近及在高雄市苓雅區○○○
    路2巷口為警查獲，合計扣得第一級毒品海洛因8包（驗後淨
    重合計6.57公克，包裝重合計6.61公克）、殘留海洛因之塑
    膠鏟子3支、殘渣袋1只及乙○○所有預備供施用海洛因所用
    之吸管2支。
二、案經高雄縣政府警察局鳳山分局及高雄市警察局苓雅分局分
    別移送台灣高雄地方法院檢察署檢察官偵查起訴及移送併案
    審理。
    理  由
一、本件被告乙○○所犯為死刑、無期徒刑、最輕本刑為3年以
    上有期徒刑以外之罪，其於準備程序進行中，就被訴事實為
    有罪之陳述，經告知簡式審判程序之旨，並聽取當事人之意
    見後，本院合議庭裁定由受命法官獨任進行簡式審判程序，
    合先敘明。
二、右揭事實，業據被告乙○○於本院審理中自白不諱，且其於
    93年4月2日下午8時30分許、同年7月16日下午11時許、同年
    8月30日零時30分許，為警查獲後所採取之尿液，經送檢驗
    結果，均呈嗎啡陽性反應等情，有高雄縣衛生局93年4月12
    日93煙檢字第597號、同年7月22日93煙檢字第1503號煙毒尿
    液成績書各1紙（參見93年度速偵字第148號偵查卷第15頁及
    93年度毒偵字第3914號偵查卷第19頁）、高雄市立凱旋醫院
    93年9月13日00000000號濫用藥物尿液檢驗報告書1紙附卷可
    稽（參見本院93年度訴字第1128號審理卷第151頁），前開
    扣案疑似第一級毒品海洛因之白色粉末8包經送請法務部調
    查局鑑定結果，均含有第一級毒品海洛因成分，有該局93
    年5月12日調科壹字第220017066號、93年9月21日調科壹字
    第220018076號、93年9月24日調科壹字第220018087號鑑定
    通知書各1紙附卷可按（參見本院93年度訴字第1128號審理
    卷第18頁、第141頁及第155頁），另扣案塑膠鏟子3支及殘
    渣袋1只均殘留海洛因等情，分別有高雄醫學大學附設中和
    紀念醫院93年9月21日編號9309─254、255號檢驗報告各1紙
    附卷可按（參見本院93年度訴字第1128號審理卷第120頁及
    第121頁），此外，復有上開被告所有預備供施用海洛因之
    用之吸管2支扣案可資佐證，被告上開自白與事實相符，自
    可採為認定事實之證據，其施用第一級毒品海洛因之事實，
    堪以認定。被告前於93年間因施用毒品案件，經本院於93
    年1月12日以93年度毒聲字第78號裁定送勒戒處所觀察、勒
    戒後，認無繼續施用毒品之傾向，由台灣高雄地方法院檢察
    署檢察官於93年1月30日以93年毒偵字第254號為不起訴處分
    確定之事實，有該不起訴處分書、臺灣高等法院被告全國前
    案紀錄表、本院被告院內索引卡紀錄表、臺灣高雄地方法院
    檢察署刑案資料查註紀錄表各1紙附卷可參，其於觀察勒戒
    執行完畢釋放後，經檢察官為不起訴處分確定後，5年內再
    犯本件施用一級毒品罪，事證明確，應予依法論科。
三、核被告所為，係犯毒品危害防制條例第10條第1項之施用第
    一級毒品罪。被告持有第一級毒品進而施用，持有之低度行
    為被施用之高度行為所吸收，不另論持有毒品之罪。被告先
    後多次施用第一級毒品之犯行，均時間緊接，所犯罪名相同
    ，顯係出於概括之犯意為之，為連續犯，依刑法第56條之規
    定以一罪論，均加重其刑。檢察官雖未就93年3月31日後施
    用第一級毒品海洛因之犯行起訴，惟此部分與起訴部分之犯
    罪事實，有連續犯之裁判上一罪關係，已如前述，為起訴效
    力所及，本院自得一併審究，附此敘明。爰審酌被告前因施
    用毒品案件經觀察、勒戒，執行完畢釋放後，經檢察官為不
    起訴處分確定後，仍未能徹底戒絕毒品，復犯本案施用毒品
    罪，顯見其無戒毒悔改之意，惟念其施用毒品之期間、施用
    毒品乃自戕一己之身體健康，尚未對他人造成危害，且犯後
    已坦承犯行，態度良好等一切情狀，量處如主文所示之刑。
    扣案之疑似第一級毒品海洛因8包，經送驗結果確屬第一級
    毒品海洛因無訛（驗後合計淨重6.57公克，包裝重6.61公克
    ），此有上開調查局檢驗報告在卷可憑，另扣案之塑膠鏟子
    3支及殘渣袋1只，經送驗結果亦殘留有第一級毒品海洛因，
    亦有前開高雄醫學大學附設中和醫院之檢驗報告在卷可參，
    其上殘留之海洛因已無從分析剝離，均應視同毒品，應依後
    毒品危害防制條例第18條第1項前段規定宣告沒收銷燬之。
    至於另扣案之玻璃吸管2支，經送驗後雖無毒品反應，有高
    雄醫學大學附設中和紀念醫院9305─317號檢驗報告1紙在卷
    可按（參見本院93年度訴字第1128號審理卷27頁），然扣案
    之玻璃吸管2支係被告所有預備供施用海洛因所用之物，業
    經被告自承在卷（參見本院94年5月19日審判筆錄），爰依
    刑法第38條第1項第2款之規定宣告沒收。
據上論斷，應依刑事訴訟法第299條第1項前段、第273條之1第1
項，毒品危害防制條例第10條第1項、第18條第1項前段，刑法第
11 條、第56條、第38條第1項第2款，判決如主文。
本案經檢察官甲○○到庭執行職務。
中      華      民      國     94   年    5   月  25  日
                            鳳山刑事第2庭
                            法  官廖建瑜
以上正本證明與原本無異。
如不服本判決，應於收受送達後10日內向本院提出上訴書狀。
　　　　　　　　 　　       書記官張家榮
中　　華　　民　　國　　94　　年　　5 　　月　　27　　日
毒品危害防制條例第10條
施用第一級毒品者，處 6 月以上 5 年以下有期徒刑。
施用第二級毒品者，處 3 年以下有期徒刑。
